最高法院刑事判決　　　　　　　　　 111年度台上字第2236號
上　訴　人　郭家緯


上列上訴人因違反毒品危害防制條例案件，不服臺灣高等法院高
雄分院中華民國111年1月27日第二審判決（110年度上訴字第790
號，起訴案號：臺灣橋頭地方檢察署109 年度偵字第6278號），
提起上訴，本院判決如下：
    主  文
上訴駁回。
    理  由
一、按刑事訴訟法第377 條規定，上訴於第三審法院，非以判決
    違背法令為理由，不得為之。是提起第三審上訴，應以原判
    決違背法令為理由，係屬法定要件。如果上訴理由書狀並未
    依據卷內訴訟資料，具體指摘原判決不適用何種法則或如何
    適用不當，或所指摘原判決違法情事，顯與法律規定得為第
    三審上訴理由之違法情形，不相適合時，均應認其上訴為違
    背法律上之程式，予以駁回。本件經原審審理結果，認上訴
    人郭家緯有原判決事實欄記載之犯行，事證明確，因而撤銷
    第一審關於上訴人之不當科刑判決，改判仍依想像競合犯之
    例，從一重論處上訴人共同犯修正前販賣第三級毒品未遂罪
    刑（累犯），暨諭知相關之沒收。已詳敘其調查、取捨證據
    之結果及憑以認定犯罪事實之得心證理由。從形式上觀察，
    並無足以影響判決結果之違法情形存在。
二、上訴意旨略稱：上訴人犯後態度良好並主動供出毒品來源，
    且需扶養無謀生能力之幼子與父母，復已遠離毒品，原判決
    未予斟酌上情，僅給予2 個月之減刑，實不符比例原則，又
    未依刑法第59條規定酌減其刑，其量刑顯有失入之違法。
三、惟查，刑之量定，屬為裁判之法院得依職權裁量之事項，苟
    其量刑已以行為人之責任為基礎，並斟酌刑法第57條各款所
    列情狀，在法定刑度內，酌量科刑，無顯然失當或違反公平
    、比例及罪刑相當原則者，亦無偏執一端，致明顯失出失入
    情形，自不得指為違法。而刑法第59條之酌量減輕其刑，必
    須犯罪另有特殊之原因與環境，在客觀上足以引起一般同情
    ，認為宣告法定最低度刑期，猶嫌過重者，始有其適用。原
    判決已具體審酌關於刑法第57條科刑等一切情狀，在罪責原
    則下適正行使其量刑之裁量權，並說明：上訴人之罪刑依序
    先加重1次、遞減3次後，可處之法定最低刑度為有期徒刑 8
    月，已難認仍有過重之情形，且第三、四級毒品影響施用者
    之身心健康及社會治安，上訴人竟仍意圖營利而犯之，本案
    如遽予減輕，易使其他販毒之人心生投機、甘冒風險之一切
    犯罪情狀，不能再適用刑法第59條規定酌減其刑；上訴人正
    值青年不思以正當合法途徑賺取收入，無視於國家對於杜絕
    毒品犯罪之禁令，為牟取私利而販賣第三、四級毒品，雖屬
    未遂然其無視毒品戕害他人健康及危害社會安全，再衡以上
    訴人始終坦承犯行，並提供相關毒品之犯罪線索予警方偵辦
    之犯後態度、已離婚、需扶養0 名未成年子女之家庭狀況等
    一切情狀所為量刑之旨。經核原判決已本於上訴人之責任為
    基礎，具體斟酌刑法第57條各款所規定之量刑因子而詳加說
    明，並無濫用量刑權限，或量刑有所失入、違法之處，且未
    逾越法定刑度，亦與罪刑相當原則無悖，難認有逾越法律所
    規定之範圍。況適用刑法第59條酌減其刑與否，法院本屬有
    權斟酌決定，原審未依該條減輕其刑，自無違法可言，亦不
    得據為上訴第三審之理由。上訴意旨執以指摘原判決有量刑
    失衡及悖於比例原則之違法云云，自難認係上訴第三審之適
    法理由。
四、綜上，本件上訴為違背法律上之程式，應予駁回。
據上論結，應依刑事訴訟法第395條前段，判決如主文。
中    華    民    國   111    年    4     月    14    日
                  刑事第二庭審判長法  官  林  勤  純  
                                  法  官  王  梅  英  
                                  法  官  李  釱  任  
                                  法  官  吳  秋  宏  
                                  法  官  莊  松  泉  
本件正本證明與原本無異
                                  書記官
中    華    民    國   111    年    4     月    19    日